【裁判字號】    97,訴,1461
【裁判日期】    971231
【裁判案由】    毒品危害防制條例
【裁判全文】
臺灣臺北地方法院刑事判決              97年度訴字第1461號
公  訴  人  臺灣臺北地方法院檢察署檢察官
被      告  甲○○
上列被告因違反毒品危害防制條例案件，經檢察官提起公訴（九
十七年度撤緩偵字第一二五號），經本院合議庭裁定改依簡式審
判程序審理，茲判決如下：
    主  文
甲○○施用第一級毒品，累犯，處有期徒刑柒月。又施用第一級
毒品，累犯，處有期徒刑柒月，扣案注射針筒壹支沒收。應執行
有期徒刑壹年，扣案注射針筒壹支沒收。
    事  實
一、甲○○前於民國九十四年間，因施用毒品案件，經本院於九
    十四年六月三十日以九十四年度毒聲字第四０八號裁定送觀
    察、勒戒後，認有繼續施用毒品之傾向，經本院於九十四年
    十二月二十六日以九十四年度毒聲字第一００三號裁定令入
    勒戒處所施以強制戒治，於九十五年十一月二日因停止戒治
    出監，於九十五年十二月二十五日縮刑期滿執行完畢，經臺
    灣臺北地方法院檢察署檢察官於九十六年一月八日以九十六
    年度戒毒偵字第一號為不起訴處分確定。另於八十二年間，
    因違反肅清煙毒條例案件，經本院以八十三年度訴字第三三
    八號判處有期徒刑三年五月確定，於八十四年十二月二十三
    日縮短刑期假釋出監，復於假釋期間內，因違反肅清煙毒條
    例案件，經臺灣士林地方法院以八十五年度訴字第三五九號
    判處有期徒刑八月，經臺灣高等法院以八十五年度上訴字第
    二七００號駁回上訴確定，又因違反肅清煙毒條例案件，經
    本院以八十六年度訴字第八五五號判處有期徒刑三年二月確
    定，上開假釋經撤銷，入監接續執行殘刑及前開徒刑，於八
    十九年二月二日縮短刑期假釋出監，並於九十二年三月十四
    日保護管束期滿執行完畢。詎猶不知悔改，竟基於施用第一
    級毒品海洛因之犯意，於九十六年八月六日下午二時許，在
    臺北市○○區○○路1段242號5樓加蓋住處，已將海洛因摻
    水置入針筒內注射之方式，施用第一級毒品海洛因一次，為
    警於九十六年八月七日凌晨四時五十分許，獲報前往甲○○
    前開住處查看時，經甲○○同意採尿送驗後查獲。另基於施
    用第一級毒品之犯意，於九十六年九月二十六日上午十時許
    ，在上址住處，以相同方式，施用第一級毒品海洛因一次，
    旋於同日晚間九時四十分許，在上址住處為警查獲，並扣得
    其所有供施用毒品所用之注射針筒一支，經其自願為警採尿
    送驗後，始查悉上情。
二、案經臺北市政府警察局萬華分局、臺北縣政府警察局汐止分
    局報告臺灣臺北地方法院檢察署檢察官偵查起訴
    理  由
一、按本件被告甲○○所犯係死刑、無期徒刑、最輕本刑為三年
    以上有期徒刑以外之罪，其於準備程序就前揭被訴事實為有
    罪之陳述，經本院告知簡式審判程序之旨，並聽取其與公訴
    人之意見後，本院合議庭認無不得或不宜改依簡式審判程序
    進行之處，爰依刑事訴訟法第二百七十三條之一第一項、第
    二百八十四條之一，裁定由受命法官獨任進行簡式審判程序
    ，合先敘明。
二、前揭犯罪事實，業據被告於偵查及本院訊問時均坦承不諱。
    又其於九十六年八月七日及同年九月二十六日為警查獲時所
    採尿液，經送分送台灣尖端先進生技醫藥股份有限公司及台
    灣檢驗科技股份有限公司均以酵素免疫分析法為初步檢驗，
    並以氣相層析質譜儀分析法確認檢驗之結果，均呈嗎啡、可
    待因陽性反應，此有台灣尖端先進生技醫藥股份有限公司九
    十六年八月二十一日濫用藥物檢驗報告及台灣檢驗科技股份
    有限公司九十六年十月二日濫用藥物尿液檢驗報告各一份附
    卷可稽。並有施用海洛因所用之注射針筒一支扣案可資佐證
    。足見被告自白核與事實相符，應堪採信。查被告前於九十
    四年間，因施用毒品案件，經本院以九十四年度毒聲字第四
    ０八號裁定送觀察、勒戒後，認有繼續施用毒品傾向，經本
    院以九十四年度毒聲字第一００三號裁定令入勒戒處所施以
    強制戒治，於九十五年十一月二日強制戒治執行完畢釋放，
    由臺灣臺北地方法院檢察署檢察官以九十六年度戒毒偵字第
    一號為不起訴處分確定，有臺灣高等法院被告前案紀錄表一
    份在卷可按，被告於前案強制戒治執行完畢釋放後，五年內
    再犯本二件施用第一級毒品犯行，即應依毒品危害防制條例
    第十條第一項追訴審判。是本案事證明確，被告施用第一級
    毒品犯行，洵堪認定，應予依法論科。
三、按海洛因屬毒品危害防制條例第二條第二項第一款所稱之第
    一級毒品，不得施用、持有。核被告所為，均係犯毒品危害
    防制條例第十條第一項施用第一級毒品罪。其施用前持有海
    洛因之低度行為，為施用海洛因之高度行為所吸收，均不另
    論罪。被告所犯上開二罪，犯意各別，行為互殊，應予分論
    併罰。又被告於八十二年間，因違反肅清煙毒條例案件，經
    本院以八十三年度訴字第三三八號判處有期徒刑三年五月確
    定，於八十四年十二月二十三日縮短刑期假釋出監，復於假
    釋期間內，因違反肅清煙毒條例案件，分別經臺灣士林地方
    法院以八十五年度訴字第三五九號判處有期徒刑八月，嗣經
    上訴，由臺灣高等法院以八十五年度上訴字第二七００號駁
    回上訴確定，及本院以八十六年度訴字第八五五號判處有期
    徒刑三年二月確定，上開假釋經撤銷，入監接續執行殘刑及
    前開徒刑，於八十九年二月二日縮短刑期假釋出監，並於九
    十二年三月十四日假釋付保護管束執行期滿，未經撤銷假釋
    ，其未執行之刑，以已執行論等情，有卷附臺灣高等法院被
    告前案紀錄表一份可按，其於有期徒刑執行完畢後，五年內
    故意再犯本二件有期徒刑以上之罪，為累犯，均應依刑法第
    四十七條第一項之規定加重其刑。爰審酌被告前經觀察、勒
    戒、強制戒治後，猶未戒除施用毒品惡習，一再施用毒品，
    惟其犯罪後尚能坦承犯行，所為係戕害自己身體健康，深具
    悔意等一切情狀，各量處如主文所示之刑，並定其應執行之
    刑。扣案注射針筒一支，為其所有且供犯罪所用之物，業據
    被告供承在卷供承，爰依刑法第三十八條第一項第二款規定
    宣告沒收。
據上論斷，應依刑事訴訟法第二百七十三條之一第一項、第二百
九十九條第一項前段，毒品危害防制條例第十條第一項，刑法第
十一條、第四十七條第一項、第五十一條第五款、第三十八條第
一項第二款，判決如主文。
本案經檢察官李彥霖到庭執行職務。
中    華    民    國    97    年    12    月    31    日
              臺灣臺北地方法院刑事第十七庭
                              法  官  劉秀君
上正本證明與原本無異。
如不服本判決應於收受送達後10日內向本院提出上訴書狀，並應
敘述具體理由；其未敘述上訴理由者，應於上訴期間屆滿後20日
內向本院補提理由書（圴須按他造當事人之人數附繕本）「切勿
逕送上級法院」。
                              書記官  吳俊龍
中    華    民    國    97    年    12    月    31    日
附錄本案論罪科刑法條全文：
毒品危害防制條例第10條
施用第一級毒品者，處 6 月以上 5 年以下有期徒刑。
施用第二級毒品者，處 3 年以下有期徒刑。


司法院資訊處製作；財團法人民間司法改革基金會備份。
